【裁判字號】    95,裁,98
【裁判日期】    950119
【裁判案由】    綜合所得稅
【裁判全文】
最  高  行  政  法  院  裁  定
                                     95年度裁字第00098號
上  訴  人  甲○○
被 上訴 人  財政部臺北市國稅局
代  表  人  乙○○
上列當事人間因綜合所得稅事件，上訴人不服中華民國93年8月
19日臺北高等行政法院93年度簡字第604號判決，提起上訴。本
院裁定如下：
    主  文
上訴駁回。
上訴審訴訟費用由上訴人負擔。
    理  由
一、按對於適用簡易程序之裁判提起上訴或抗告，須經最高行政
    法院許可，且該許可以訴訟事件所涉及之法律見解具有原則
    性者為限，行政訴訟法第235條定有明文。所謂訴訟事件涉
    及之法律見解具有原則性，係指該事件所涉及之法律問題意
    義重大，而有加以闡釋之必要情形而言，如對於行政命令是
    否牴觸法律所為之判斷，或就同類事件所表示之法律見解與
    其他高等行政法院或本院所表示之見解互相牴觸，有由本院
    統一法律上意見或確認其意見之必要情形屬之。
二、本件上訴人辦理民國90年度綜合所得稅之申報時，與其配偶
    李尹緒瑛分開辦理結算申報，而未將其配偶之薪資及利息所
    得共計新臺幣（下同）844,688元合併申報，事後又經被上
    訴人查得其本人有漏報利息所得計15,919元之違章行為。被
    上訴人所屬內湖稽徵所因此將上開漏報之所得併入上訴人綜
    合所得總額中，而核定上訴人當年度之綜合所得總額為1,95
    0,979元，淨額為1,375,649元，並依所得稅法第110條第1項
    規定，處所漏稅額1倍之罰鍰8,300元（計至百元止）。上訴
    人不服，申請復查，未獲變更，提起訴願，遭決定駁回，提
    起行政訴訟，經原審法院判決駁回。
三、上訴意旨略以：上訴人配偶李尹緒瑛90年度之薪資及利息所
    得844,688元，依民法第1017條文規定為其原有財產，並保
    有其所有權。伊已經於91年5月28日向被上訴人所屬內湖稽
    徵所申報上項所得，並繳納應納之所得稅。上訴人如將其配
    偶之薪資及利息所得再合併報繳，必定侵害其依民法應保有
    之財產權，又因累進稅率增加，亦將侵害自己之財產權。故
    所得稅法第15條第1項排斥夫妻各自申報所得，必須合併申
    報之規定，違反憲法第7條規定之男女平等原則及第15條保
    障人民財產權之規定，應屬無效。為此請裁定停止訴訟程序
    ，聲請大法官解釋，並廢棄原審判決，撤銷原處分及訴願決
    定等語，提起上訴。經核上訴理由，並未表明本件所涉及之
    法律見解，具有何原則上之重要情事，上訴人提起上訴，不
    合首揭規定，不應許可，其上訴難謂合法，應予駁回。上訴
    人之上訴既應駁回，其聲請裁定停止本件訴訟程序，聲請大
    法官解釋，核無必要，併予指明。
四、依行政訴訟法第249條第1項前段、第104條、民事訴訟法第9
    5條、第78條，裁定如主文。
中    華    民    國    95    年    1     月    19    日
                  第四庭審判長法  官  趙  永  康
                              法  官  鄭  淑  貞
                              法  官  侯  東  昇
                              法  官  黃  淑  玲
                              法  官  林  文  舟
以  上  正  本  證  明  與  原  本  無  異
中    華    民    國    95    年    1     月    19    日
                              書記官  莊  俊  亨


司法院資訊處製作；財團法人民間司法改革基金會備份。
